【裁判字號】    95,監,441
【裁判日期】    951222
【裁判案由】    選定禁治產人監護人
【裁判全文】
臺灣板橋地方法院民事裁定  95年度監字第441號
聲  請  人  乙○○
相  對  人  甲○○
上列聲請人聲請選定禁治產人甲○○監護人事件，本院裁定如下
：
    主      文
選定蘇春里（女、民國○○○年○月○○日生、身分證統一編號
：Ｚ000000000號）為禁治產人甲○○之監護人。
聲請程序費用由聲請人負擔。
    理  由
一、按禁治產人之監護人，依左列順序定之：（一）配偶。（二
    ）父母。（三）與禁治產人同居之祖父母。（四）家長。（
    五）後死之父或母以遺囑指定之人。不能依前項規定定其監
    護人時，由法院徵求親屬會議之意見選定之，民法第1111條
    定有明文。次按親屬會議以會員五人組織之；親屬會議會員
    ，應就禁治產人之左列親屬與順序定之：（一）直系血親尊
    親屬。（二）三親等內旁系血親尊親屬。（三）四親等內之
    同輩血親。民法第1130條、第1131條第1 項亦分別定有明文
    。
二、本件聲請意旨略以：聲請人乙○○係相對人同父異母之姊，
    相對人甲○○（男、民國30年4??0日生、身分證統一編號
    ：Ｚ000000000 號）因於民國95年5 月6 日於台北縣汐止市
    發生車禍，經診斷為頭部外傷併腦挫傷及顱內出血、左側鎖
    骨及肋骨骨折、顏面及左側肢體多處擦傷及撕裂傷，目前處
    於半昏迷狀態、氣切，現於新莊中英老人養護中心療養，經
    判定其已達精神耗弱之程度，無正確處理任何事務之能力，
    業經本院以95年度禁字第230 號民事裁定宣告為禁治產人在
    案。茲因禁治產人甲○○無民法第1111條第1 項規定之法定
    監護人，日前由相對人之姊妹乙○○、賴蘇素蘭、林蘇來好
    、蘇春里、廖蘇素珍等人於95年11月19日召開親屬會議決議
    推選由蘇春里擔任相對人之監護人，爰依法聲請選定蘇春里
    為相對人即禁治產人甲○○之監護人等語。
三、經查，聲請人主張禁治產人甲○○前經本院以95年度禁字第
    230 號裁定宣告為禁治產人，該禁治產人甲○○因無法依民
    法第1111條第1 項所規定之順序定監護人，日前由相對人之
    姊妹乙○○、賴蘇素蘭、林蘇來好、蘇春里、廖蘇素珍等人
    於95年11月19日召開親屬會議決議推選由蘇春里擔任相對人
    之監護人之事實，業據其提出本院95年度230 號民事裁定、
    親屬會議紀錄各1 件附卷可稽，並經證人即相對人之胞妹蘇
    春里到庭並表明其願意擔任相對人之監護人無訛，復經本院
    依職權調閱上開禁治產宣告案卷宗查明無訛，自堪信為真實
    。本院爰依前揭民法第1111條第2 項之規定，並參酌前開親
    屬會議之意見，選定蘇春里為禁治產人甲○○之監護人。
四、依非訟事件法第21條第1 項前段，裁定如主文。
中    華    民    國    95    年    12     月    22    日
                  家事法庭  法  官  劉大衛
以上正本證明與原本無異。
如不服本裁定應於送達後10日內向本院提出抗告狀，並應繳納抗
告裁判費新台幣1,000元。
中    華    民    國    95    年    12    月     22    日
                            書記官  劉佳香


司法院資訊處製作；財團法人民間司法改革基金會備份。
